# 请教陈老师，非同一控制下, 合并抵消中子公司的少数股东权益是否一并抵消及商誉计算

提问人：wuyanjun123 时间：2019-07-18 22:19:43
请教陈老师，本年 1 月 1 日，A 公司用银行存款 3000 万元取得 B集团70%股权，购买日 B 集团公司权益情况如下：实收资本 6000 万，未分配利润 -1600 万，少数股东权益 -400。假设B 集团所有资产负债账面价值与公允价值一致。本次报告日为 7 月 31 日，其中B 集团 1-6月实现净利润 300 万（其中归属于母公司净利润 260 万，归属于少数股东损益40 万），无其他权益变动。
问题： 1 、购买日子公司商誉、少数股东权益如何计算，如何写抵消分录？
2 、 6 月 30 日合并报告少数股东权益、少数股东损益如何计算，如何写抵消分录？
非常希望能够得到老师的指导 @chenyiwei

回答人：chenyiwei
购买日商誉 =3000-（6000-1600）*70%=-80 万元（营业外收入）；少数股东权益 =（6000-1600）*30%+400=1720 万元。
6 月 30 日少数股东权益 =1720+40=1760 万元。

提问人：wuyanjun123 时间：2019-07-19 11:48:49
再请教下老师，按照准则合并商誉 = 企业合并成本-合并中取得被购买方可辨认净资产公允价值份额，老师您在算商誉将被购买方少数股东所占份额剔除，这一点我不太理解，希望老师能够解惑。

回答人：chenyiwei
“合并中取得被购买方可辨认净资产公允价值份额” 就是不含少数股权份额的。

提问人：970524 时间：2019-10-14 15:33:16
请教陈老师：购买日 B 集团公司权益情况如下：实收资本 6000 万，未分配利润 -1600 万，少数股东权益 -400万。
A 合并层面少数股东权益是否应该是 B 的少数股东权益+B 合并层面的少数股东权益 =（6000-1600）*30%-400=1320 万元？是加还是减去 400 ？
谢谢陈老师！

回答人：chenyiwei
如果 B 的少数股权为负数，那么应为减去 400 。